【裁判字號】    98,易,253
【裁判日期】    981217
【裁判案由】    賭博
【裁判全文】
臺灣桃園地方法院刑事判決               98年度易字第253號
公  訴  人  臺灣桃園地方法院檢察署檢察官
被      告  戊○○
            癸○○
            寅○○
            丁○○
            壬○○
            丑○○
            卯○○
            甲○○
            己○○
上列九被告
共      同
選任辯護人  韓邦財律師
被      告  辛○○（原名張淑儀）
                    女  26歲（民國○○年○○月○○日生）
                    身分證統一編號：Ｚ000000000號
                    住桃園縣平鎮市○○路○段199巷3號2樓
                    居桃園縣中壢市○○路○段83巷22號
            乙○○  男  33歲（民國○○年○月○日生）
                    身分證統一編號：Ｚ000000000號
                    住桃園縣中壢市○○○路○段165巷90號
                    居桃園縣中壢市○○路498號8樓之5
            丙○○  男  31歲（民國○○年○○月○○日生）
                    身分證統一編號：Ｚ000000000號
                    住桃園縣平鎮市○○街116巷14號
上列三被告
共      同
選任辯護人  張育祺律師
上列被告因賭博案件，經檢察官提起公訴（97年度偵字第11625
號），本院判決如下︰
    主  文
戊○○共同意圖營利，聚眾賭博，處有期徒刑陸月，如易科罰金
，以新臺幣壹仟元折算壹日。扣案如附表一所示之電動機具壹佰
參拾玖台（含IC板壹佰柒拾柒片、鋼珠參拾參顆、遊戲馬匹拾壹
隻）及如附表二各編號所示之物均沒收。
癸○○共同意圖營利，聚眾賭博，處有期徒刑陸月，如易科罰金
，以新臺幣壹仟元折算壹日。扣案如附表一所示之電動機具壹佰
參拾玖台（含IC板壹佰柒拾柒片、鋼珠參拾參顆、遊戲馬匹拾壹
隻）及如附表二各編號所示之物均沒收。
寅○○、丁○○、壬○○、卯○○、己○○共同意圖營利，聚眾
賭博，各處有期徒刑貳月，如易科罰金，以新臺幣壹仟元折算壹
日。扣案如附表一所示之電動機具壹佰參拾玖台（含IC板壹佰柒
拾柒片、鋼珠參拾參顆、遊戲馬匹拾壹隻）及如附表二各編號所
示之物均沒收。均緩刑貳年。
丑○○共同意圖營利，聚眾賭博，處有期徒刑參月，如易科罰金
，以新臺幣壹仟元折算壹日。扣案如附表一所示之電動機具壹佰
參拾玖台（含IC板壹佰柒拾柒片、鋼珠參拾參顆、遊戲馬匹拾壹
隻）及如附表二各編號所示之物均沒收。
甲○○共同意圖營利，聚眾賭博，累犯，處有期徒刑參月，如易
科罰金，以新臺幣壹仟元折算壹日。扣案如附表一所示之電動機
具壹佰參拾玖台（含IC板壹佰柒拾柒片、鋼珠參拾參顆、遊戲馬
匹拾壹隻）及如附表二各編號所示之物均沒收。
辛○○共同意圖營利，聚眾賭博，處有期徒刑肆月，如易科罰金
，以新臺幣壹仟元折算壹日。扣案如附表一所示之電動機具壹佰
參拾玖台（含IC板壹佰柒拾柒片、鋼珠參拾參顆、遊戲馬匹拾壹
隻）及如附表二各編號所示之物均沒收。
乙○○共同意圖營利，聚眾賭博，處有期徒刑伍月，如易科罰金
，以新臺幣壹仟元折算壹日。扣案如附表一所示之電動機具壹佰
參拾玖台（含IC板壹佰柒拾柒片、鋼珠參拾參顆、遊戲馬匹拾壹
隻）及如附表二各編號所示之物均沒收。
丙○○共同意圖營利，聚眾賭博，處有期徒刑肆月，如易科罰金
，以新臺幣壹仟元折算壹日。扣案如附表一所示之電動機具壹佰
參拾玖台（含IC板壹佰柒拾柒片、鋼珠參拾參顆、遊戲馬匹拾壹
隻）及如附表二各編號所示之物均沒收。
    事  實
一、戊○○為址設桃園縣中壢市○○○路○ 段76巷25之29號1 、
    2 樓「超級贏家電子遊戲場」（懸掛招牌名稱為金莎遊戲場
    ）之負責人，竟基於意圖營利提供賭博場所及聚眾賭博之犯
    意聯絡，自民國97年2 月間某日起，在公眾得出入之「超級
    贏家電子遊戲場」內，藉擺設如附表一所示之電動機具，並
    雇用具有上開犯意聯絡之癸○○為現場負責人，負責統籌該
    電子遊戲場內之事務，及雇用有上開犯意聯絡之寅○○、丁○○、壬○○、丑○○、卯○○、甲○○、洪婉媜、辛○○
    、乙○○、丙○○及其他真實姓名年籍均不詳之成年人等人
    分別負責兌換代幣、寄分卡及供客人以寄分卡兌換現金等工
    作，而共同與不特定人賭博財物。其賭博方法為：賭客以新
    臺幣（下同）5 元兌換1 枚代幣之比例向員工兌換代幣，再
    將代幣投入選定之機台，隨意下注押分，依各該賭博電玩機
    台之遊戲規則，若中獎可獲下注分數不等倍數之分數，並得
    退兌代幣；反之下注分數則悉歸店家所有。賭客不續玩時，
    可將代幣向員工癸○○、寅○○、丁○○、壬○○、丑○○
    、卯○○、甲○○、洪婉媜等兌換代表不同枚數代幣之寄分
    卡，而辛○○或其他值班人員則在該電子遊戲場內佯裝為客
    人，負責伺機向持寄分卡之客人告知可以兌換現金及兌換現
    金之地點，並指引客人至指定地點等候，再由在該電子遊戲
    場附近「常哥自助洗衣店」內等候之丙○○、乙○○或其他
    值班人員於接獲通知後至該處給付客人兌換之現金，以此方
    式規避警方之查緝，掩飾賭博犯行。嗣於97年5 月1 日下午
    4 時許，客人巳○○於該遊戲場內把玩機台不玩時，向遊戲
    場櫃檯人員兌得代表200 枚代幣之寄分卡1 張，經辛○○告
    以兌換現金之地點後，旋前往中美路與中豐路之「小北百貨
    」等候，再由丙○○、乙○○向巳○○收取寄分卡並給付1,
    000 元；又於同日下午4 時30分許及下午5 時30分許，客人
    庚○○於該遊戲場內先後受其真實姓名、年籍不詳綽號「小
    梁」成年男子之託持代表100 枚代幣之寄分卡各1 張向辛○○詢問兌換現金之地點，經辛○○告以兌換現金之地點後，
    旋前往中美路與中豐路之「小北百貨」等候，並由丙○○、
    乙○○向庚○○收取寄分卡並兌給庚○○各500 元。案經臺
    灣桃園地方法院檢察署據報指揮桃園縣政府警察局中壢分局
    蒐證後，發現上情，旋經警先後查獲巳○○、庚○○（以上
    2 人均另經檢察官為不起訴處分），再於供乙○○、丙○○
    放置向賭客兌換寄分卡之現金及兌得寄分卡之址設桃園縣中
    壢市○○路218 號之21「常哥自助洗衣店」前當場逮捕乙○○、丙○○，並分別於乙○○身上扣得供向賭客兌換寄分卡
    之如附表二編號一所示現金13,500元及如附表二編號二所示
    NOKIA 廠牌手機1 具（含SIM 卡1 張）；於丙○○身上扣得
    如附表二編號三所示MOTOROLA廠牌手機1 具（含SIM 卡1 張
    ）；復於「常哥自助洗衣店」內扣得如附表二編號四至七所
    示之現金180,000 元及400 枚寄分卡40張、200 枚寄分卡15
    張、100 枚寄分卡11張，再持本院核發之搜索票於97年5 月
    1 日下午5 時許前往該遊戲場執行，當場在該電子遊戲場內
    查獲賭客牟志剛、黃紀強、胡志雲、關重興、張芳海、呂芳
    崇、曾國威、羅文臺、張新生、徐文旺、徐輔懋、張國基、
    彭文龍、尹敏邦、羅義豐、左克難、郭新慶、黃贊蒼、姜智
    仁、張永詮、徐鴻增、連志勇、古永棋、黃文清、簡珵稷、
    黃煒書、林輝堂、楊清水、黃德展、鄧武勳、羅昌倫、王武
    松、陳尚全、陳裕智、莊伯廉、辰○○、陳福杖、張增志、
    梁永全、邱憶淳（以上40人均另聲請簡易判決處刑）、陳政
    文、郭俊彬、周明發、游富強、陳泰隆、胡毓坤、鍾政宜、
    曾建凌、李丕鎮、涂國松、張安貴、邱奕輝、廖裕立、徐雅
    雯、蕭慧斌、賴招治、范希賢、陳虹光、薛琨家、李金城、
    林進生、鍾文華、溫筱梅、范寶旭、羅金興、陳禮真、子○○等人（以上27人均另經檢察官為不起訴處分）及癸○○、
    寅○○、丁○○、壬○○、丑○○、卯○○、甲○○、洪婉
    媜、辛○○等人，並扣得如附表一所示之機台139 台（含IC
    板177 片、鋼珠33顆、遊戲馬匹11隻）及如附表二編號八至
    十四所示之物。
二、案經桃園縣政府警察局中壢分局報告臺灣桃園地方法院檢察
    署檢察官偵查起訴。
    理  由
一、證據能力方面：
（一）按刑事訴訟法採行直接審理原則及言詞審理原則，並保障
      被告之反對詰問權，於刑事訴訟法第159 條第1 項明定被
      告以外之人於審判外之言詞或書面陳述，除法律有規定者
      外，原則上不得作為證據。然為兼顧現實需要及真實之發
      現，乃本於例外從嚴之立場，許於具備必要性及可信性之
      特別情況下，例外地承認其有證據能力。而按刑事訴訟法
      第159 條之1 所規定被告以外之人於偵查中向檢察官所為
      之陳述，除顯有不可信之情況者外，得為證據。其立法理
      由係以偵查中對被告以外之人所為之偵查筆錄，或被告以
      外之人向檢察官所提之書面陳述，性質上均屬傳聞證據，
      且常為認定被告有罪之證據，自理論上言，如未予被告反
      對詰問、適當辯解之機會，一律准其為證據，似與當事人
      進行主義之精神不無扞格之處，對被告之防禦權亦有所妨
      礙，然刑事訴訟法規定檢察官代表國家偵查犯罪、實施公
      訴，依法有訊問被告、證人、鑑定人之權，且實務運作時
      ，偵查中檢察官向被告以外之人所取得之陳述，原則上均
      能遵守法律規定，不致違法取供，其可信性甚高，為兼顧
      理論與實務，而對被告以外之人於偵查中向檢察官所為之
      陳述，除顯有不可信之情況者外，得為證據。查本院已依
      法傳喚證人巳○○、庚○○、子○○等人到庭接受交互詰
      問，實已賦予被告對質詰問權，且證人巳○○、庚○○等
      人於本院審理中之證述與其等檢察官訊問時所述之內容相
      符，又無證據證明其等之證述有何顯不可信之特別情況，
      依刑事訴訟法第159 條之1 第2 項之規定，自應具有證據
      能力，而可由本院採為認定本件事實之依據。至於證人巳
      ○○、庚○○等人於警詢中之證述，業經被告等人之選任
      辯護人均爭執其證據能力，且本院認該部分之證據亦無刑
      事訴訟法第159 條之2 、第159 條之3 所定例外具有證據
      能力之特別情事，是依刑事訴訟法第159 條第1 項之規定
      ，認無證據能力，附此敘明。
（二）又按被告以外之人於審判外之陳述，雖不符前4 條之規定
      ，而經當事人於審判程式同意作為證據，法院審酌該言詞
      陳述或書面陳述作成時之情況，認為適當者，亦得為證據
      ；當事人、代理人或辯護人於法院調查證據時，知有第15
      9 條第1 項不得為證據之情形，而未於言詞辯論終結前聲
      明異議者，視為有前項之同意，刑事訴訟法第159 條之5
      就此定有明文。而本案所引用之其餘供述證據，經本院依
      法踐行調查證據程式，公訴人、被告等人及選任辯護人均
      不爭執本院引用其餘供述證據之證據能力，且迄本院言詞
      辯論終結前未就供述證據之證據能力聲明異議，又查無依
      法應排除其證據能力之情形，是後述所引用供述證據之證
      據能力均無疑義，依法自有證據能力，均得作為本案證據
      ，先予敘明。
（三）卷附之蒐證錄影翻拍照片、店內機台位置圖、現場檢查紀
      錄、桃園縣政府電子遊戲場營業級別證、營利事業登記證
      、查獲現場照片（見97年度偵字第11625 號卷三第25至26
      頁、第27至29頁、第37頁、第39至40頁、第43至90頁）及
      扣案如附表一、二所示之物，核屬書證、物證性質，且查
      無事證足認有違背法定程式或經偽造、變造所取得之情事
      ，是堪認均有證據能力。
二、事實認定方面：
（一）訊據被告戊○○、癸○○、寅○○、丁○○、壬○○、丑
      ○○、卯○○、甲○○、洪婉媜等人於本院審理時固均坦
      承在上開「超級贏家電子遊戲場」內，分別擔任負責人、
      現場負責人、櫃檯人員、服務人員等職務；而被告辛○○
      、乙○○、丙○○等人則於本院審理時均坦承確有與「超
      級贏家電子遊戲場」之客人以現金兌換寄分卡等情，惟被
      告等人均矢口否認涉有賭博之犯行。被告戊○○、癸○○
      、寅○○、丁○○、壬○○、丑○○、卯○○、甲○○、
      洪婉媜等人均辯稱：「超級贏家電子遊戲場」係合法經營
      ，客人到遊藝場來玩若有剩餘分數，僅能經現場服務人員
      確認後至櫃檯換代幣寄放卡，下次再到店裡以代幣寄存卡
      換代幣繼續玩，客人絕對不可以代幣或代幣寄放卡向櫃臺
      換現金，店內並無賭博之行為，被告辛○○、乙○○、丙○○並非店內之員工，且被告辛○○、乙○○、丙○○在
      店外與客人交易代幣寄存卡賺取差價之行為與店家無關云
      云；被告辛○○、乙○○、丙○○則均辯稱：伊等並非「
      超級贏家電子遊戲場」之員工，伊等係在店外收取價值10
      00元之面額200 枚寄分卡，從中收取50元之手續費，之後
      再將卡片售予他人而賺取差價，此與店家並無關係云云。
（二）經查：
    (1)「超級贏家電子遊戲場」於86年4 月24日經桃園縣政府核
      准設立，並經核發營利事業許可證及電子遊戲場營業級別
      證，該店內擺放有電子遊戲機具供客人向櫃檯兌換代幣後
      把玩，客人玩畢後得以贏得之代幣向櫃檯人員兌換代幣寄
      分卡，以供客人下次得持該代幣寄分卡兌換代幣繼續把玩
      ，而被告戊○○、癸○○、寅○○、丁○○、壬○○、丑
      ○○、卯○○、甲○○、洪婉媜等人於查獲當時分別在「
      超級贏家電子遊戲場」內分別擔任負責人、現場負責人、
      櫃檯人員、服務人員等職務等情，為被告戊○○、癸○○
      、寅○○、丁○○、壬○○、丑○○、卯○○、甲○○、
      洪婉媜等人所不否認，復有桃園縣政府電子遊戲場營業級
      別證、營利事業登記證（見97年度偵字第11625 號卷三第
      39至40頁）及扣案之如附表一所示電子遊戲機台、附表二
      編號九至十四所示之現金、寄分卡、機台報表、代幣及員
      工打卡單等物為憑，堪信為真實。又被告辛○○於「超級
      贏家電子遊戲場」內向客人告以得以寄分卡兌換現金，而
      乙○○、丙○○等人於查獲當日，在中壢市○○路與中豐
      路之「小北百貨」附近，以現金向證人巳○○、庚○○兌
      換「超級贏家電子遊戲場」寄放卡，後為警在場蒐證查獲
      等情，亦據被告辛○○、乙○○、丙○○等人於本院審理
      時供認在卷，並經證人巳○○、庚○○及查獲員警謝淵明
      等人於檢察官訊問及本院審理時證述明確，復有現場檢查
      紀錄、蒐證錄影翻拍照片在卷可稽（見97年度偵字第1162
      5 號卷三第37頁、第27至29頁），並有於查獲被告乙○○
      、丙○○時扣得之現金、「超級贏家電子遊戲場」寄分卡
      為證，足堪認定。
    (2)又證人即被告辛○○、乙○○及丙○○於本院審理時均證
      述：其等於97年農曆過年前1 個禮拜，辛○○在「超級贏
      家電子遊戲場」內向把玩機台之客人詢問是否將寄分卡換
      得現金，再由辛○○聯繫丙○○、乙○○在店外與客人收
      取寄分卡及給付現金等語（見本院卷二98年9 月30日審判
      筆錄第4 至37頁）及證人子○○於檢察官訊問及本院審理
      時證述：伊於97年2 月時曾以面額200 枚代幣之寄分卡向
      辛○○說要換錢，辛○○指示伊到某一地點換錢，之後就
      有人以1000元跟伊換錢，伊共向辛○○換過2 次錢等語（
      見97年度偵字第11625 號卷五第52至53頁，本院卷一第99
      至102 頁反面）、證人巳○○於檢察官訊問及本院審理時
      時證述：伊在「超級贏家電子遊戲場」把玩機台時，曾有
      兌換現金20次左右，查獲當天伊是以1000元與該店櫃臺換
      取200 枚代幣把玩機台，約下午4 時許，因伊要回公司上
      班，於是伊將機台上之代幣退還，共計200 枚代幣，並向
      櫃臺換取1 張200 枚之寄分卡，伊就向店內之辛○○詢問
      要去哪裡換錢，辛○○就跟伊說要換錢需至中豐路與中美
      路之小北百貨等候，之後就由丙○○騎機車來跟伊收卡片
      ，而後乙○○再騎車來跟伊換錢，伊共換得1000元等語（
      見97年度偵字第11625 號卷五第43至44頁，本院卷一第49
      至59頁）、證人庚○○於檢察官訊問及本院審理時證述：
      97年5 月1 日下午3 時30分許，伊進入「超級贏家電子遊
      戲場」找綽號「小梁」之朋友，於下午4 時30分許，「小
      梁」交給伊一張面額100 枚代幣之寄分卡要伊去換錢，伊
      就詢問店內的辛○○要去哪裡換錢，辛○○就叫伊到中壢
      市○○路與中美路口的小北百貨等，伊依約至該處後，丙○○就騎機車來向伊收取寄分卡，然後乙○○也騎機車至
      小北百貨拿了500 元給伊，伊拿了錢之後，就回到「超級
      贏家電子遊戲場」把換得之現金交給「小梁」，又於下午
      5 時30分許，「小梁」又拿一張卡片給伊去換錢，伊又告
      知辛○○要換錢，辛○○又叫伊至同樣地點，丙○○、乙○○再次來跟伊換錢，換完錢後就為警查獲等語（見97年
      度偵字第11625 號卷五第48至50頁，本院卷一第103 至10
      6 頁反面），足見自97年2 月間某日起至97年5 月1 日為
      警查獲止，於「超級贏家電子遊戲場」把玩機台之客人確
      有將該遊戲場之寄分卡持向他人兌換金錢之情事。
    (3)被告戊○○、癸○○、寅○○、丁○○、壬○○、丑○○
      、卯○○、甲○○、洪婉媜等人雖均辯稱：被告辛○○、
      乙○○、丙○○並非店內之員工，且被告辛○○、乙○○
      、丙○○在店外與客人交易代幣寄存卡賺取差價之行為與
      店家無關云云，被告辛○○、乙○○、丙○○等人亦辯稱
      ：伊等並非「超級贏家電子遊戲場」之員工，伊等係為賺
      取差價，此與店家並無關係云云。然本件因業者戊○○及
      員工癸○○等人均否認有兌換現金情事，被告辛○○、乙○○、丙○○亦否認係店內員工，固無從扣案之員工打卡
      單直接證明被告辛○○、乙○○、丙○○等人係「超級贏
      家電子遊戲場」所僱用之員工，然按經營電動玩具業者，
      為吸引顧客上門，常有允許顧客贏得分數時，得以兌換現
      金，惟此種經營方式，係違法之賭博行為，業者為避免遭
      警方取締，無不採取巧隱晦之方式，不敢明目張膽在店內
      兌換現金，而選擇在店外僻靜處兌換，以掩人耳目，此為
      本院職務上所已知，且是否成立共犯，係以是否有犯意聯
      絡及行為分擔為斷，與是否具員工關係並無必然之關連。
      而依證人即被告辛○○於本院審理時證述：伊1 個禮拜會
      去「超級贏家電子遊戲場」3 、4 天，每次約待3 、4 個
      小時，有時5 、6 個小時，伊在店內看到有客人要走，就
      會過去問客人還要不要玩，如果不玩，可否將卡片賣給伊
      ，伊就打電話給丙○○，丙○○再將客人帶走，再由丙○○、乙○○跟客人交易寄分卡，伊等一天約有30個客人會
      將寄分卡跟伊兌換現金，有時1 個客人會拿很多寄分卡跟
      伊兌換等語（見本院卷二98年9 月30日審判筆錄第4 至16
      頁），足見被告辛○○經常長時間待在該電子遊戲場內，
      並到處遊走主動向客人告以得將寄分卡兌換現金及兌換地
      點等訊息，且在該遊戲場內把玩機台之客人以寄分卡兌換
      現金之情形亦相當頻繁，再酌以該電子遊戲場內之空間並
      非相當寬闊，且店內之服務人員不少，又必須時常穿梭於
      遊戲場內清潔環境、提供客人諮詢及服務，衡情該電子遊
      戲場之負責人、櫃檯人員、服務人員自得由被告辛○○上
      開與一般客人把玩機台之專注神情及行為顯然不同而輕易
      查覺，甚或聽聞其他客人談及兌換現金之內容而得知被告
      辛○○在店內向客人招攬買賣寄分卡之情事，而採取積極
      防堵被告辛○○進入遊戲場內招攬買賣寄分卡之作為，以
      免影響遊戲場之營收，甚至因此陷於不法而遭吊銷營利事
      業許可證之境地，然該電子遊戲場卻未有任何作為，顯與
      常情有違，若非該電子遊戲場事先與被告辛○○、乙○○
      、丙○○等人已有謀議，則被告辛○○、乙○○、丙○○
      等人自無可能長期與該電子遊戲場之客人兌換現金而未為
      該電子遊戲場查覺，足徵該電子遊戲場之負責人、現場負
      責人、櫃檯人員及服務人員等實與被告辛○○、乙○○、
      丙○○已有謀議；再佐以證人巳○○於本院審理時結證述
      ：伊在「超級贏家電子遊戲場」換過20幾次錢，有時候是
      有人自己過來跟伊說換錢的地點，有時候伊也會主動去問
      換錢的地點，而告訴伊可以換錢地點的人並不一定都是辛○○，且伊換寄分卡的對象也不一定都是乙○○、丙○○
      等語（見本院卷一第49至59頁），足見除被告辛○○、乙○○、丙○○與客人兌換現金外，尚有其他不同之人亦從
      事引導客人及兌換現金之工作，益徵本件並非被告辛○○
      、乙○○、丙○○等人自行從事寄分卡兌換現金賺取價差
      之工作，而係「超級贏家電子遊戲場」業者即被告戊○○
      之巧妙安排輪值人員負責從事引導客人及兌換現金之工作
      ，既係由不同人員輪值，遊戲場受僱員工癸○○等人，自
      亦知情而參與，是被告戊○○、癸○○、寅○○、丁○○
      、壬○○、丑○○、卯○○、甲○○、洪婉媜、辛○○、
      乙○○、丙○○等人上開辯解，顯係臨訟編織之詞，委無
      足採。
    (4)又被告辛○○、乙○○、丙○○等人於本院供述及證述均
      稱：伊等3 人係各自出資4 萬元做為資本，向「超級贏家
      電子遊戲場」之客人買賣寄分卡，伊等是以950 元向客人
      收取面額200 枚代幣之寄分卡，之後再將寄分卡以1000元
      出售予客人，而從中賺取差額，客人必須先向伊等購買寄
      分卡，伊等才會向客人買回寄分卡云云。然查，被告辛○○、乙○○、丙○○於警詢、檢察官訊問及本院準備程序
      時均未提及上開合資從事買賣寄分卡從中賺取差額之情事
      ，甚至極力否認有從事兌換寄分卡之情，倘其等確係單純
      買賣寄分卡從中賺取差額並無從事賭博，且與「超級贏家
      電子遊戲場」無關，則其等為警查獲時自得將實情交代清
      楚，不僅可以免除自身之犯罪嫌疑，亦可避免波及「超級
      贏家電子遊戲場」，然其等卻捨此不為，其目的為何已有
      可疑，是其等事後於本院之上開供述及證述實難遽信；再
      者，證人巳○○於檢察官訊問時係證述：查獲當天伊是以
      1000元與該店櫃檯換取200 枚代幣把玩機台等語（見97年
      度偵字第11625 號卷五第43至44頁）及證人庚○○於檢察
      官訊問及本院審理時亦證述：查獲當天，伊係替綽號「小
      梁」之友人兌換現金等語（見97年度偵字第11625 號卷五
      第48至50頁，本院卷一第103 至106 頁反面），足見查獲
      當天證人巳○○、庚○○把玩機台前均未先向被告辛○○
      、乙○○、丙○○等人購買寄分卡，然被告辛○○、乙○○、丙○○等人卻於查獲當日與證人巳○○、庚○○兌換
      寄分卡，實與其等上開證述：客人必須先向伊等購買寄分
      卡，伊等才會向客人買回寄分卡云云顯然不符；況由被告
      辛○○、乙○○、丙○○等人於本院審理時均證述：其等
      每日均會計算獲利並於當天將利潤分配完畢等語（見本院
      98年9 月30日審判筆錄第8 、19、35至36頁）觀之，被告
      辛○○、乙○○、丙○○等人既於每日結算獲利並分配完
      畢，則查獲當時其等所擁有之現金及寄分卡之價值應與其
      等3 人總出資之12萬元相差無幾，惟由查獲被告乙○○、
      丙○○時，在被告乙○○、丙○○身上及供其等放置向賭
      客兌換寄分卡之現金及兌得寄分卡之「常哥自助洗衣店」
      扣得共計現金193,500 元及400 枚寄分卡40張、200 枚寄
      分卡15張、100 枚寄分卡11張（寄分卡合計價值100,500
      元），該兩者合計之價額（共計294,000 元）顯然高於其
      等3 人證述共同出資之12萬元甚鉅，益徵被告辛○○、乙○○、丙○○等人上開辯解及證述，顯係為脫免自身罪責
      及迴護其餘被告之說詞，自無足取。
    (5)另被告乙○○、丙○○於本院審理時復辯稱及證述：伊等
      並無將現金及寄分卡藏放在「常哥自助洗衣店」內，查獲
      當天是丙○○發現有人跟蹤才將寄分卡丟在「常哥自助洗
      衣店」內，至於在「常哥自助洗衣店」扣得之現金並非伊
      等所有云云。惟依證人即在場蒐證員警謝淵明於本院審理
      時證述：伊查獲前二、三天發現丙○○從洗衣店走出來，
      走到電子遊戲場內，再走出來回到洗衣店，也發現乙○○
      、丙○○是空手進入洗衣店，有時會坐在洗衣店門口的機
      車上，有時乙○○、丙○○進入洗衣店後就到洗衣店最裡
      面，就伊的觀察乙○○、丙○○大部分時間都待在洗衣店
      ，有時候會出來走走，之後又再走進去洗衣店內，而伊也
      發現乙○○、丙○○是在洗衣店跟小北百貨中間約20公尺
      的路旁跟遊戲場的客人兌換現金等語（見本院98年11月26
      日審判筆錄第4 至11頁），再佐以於「常哥自助洗衣店」
      內扣得為數不少之「超級贏家電子遊戲場」寄分卡，足見
      「常哥自助洗衣店」與「超級贏家電子遊戲場」間確有相
      當之關連性，且該洗衣店係被告乙○○、丙○○等做為寄
      分卡兌換現金之輪值人員休息處所甚明；另警方係在被告
      乙○○、丙○○與證人庚○○兌換完現金返回「常哥自助
      洗衣店」時當場逮捕被告乙○○、丙○○，並於「常哥自
      助洗衣店」內扣得為數不少之「超級贏家電子遊戲場」寄
      分卡，再佐以於「常哥自助洗衣店」辦公桌抽屜內扣得之
      現金180,000 元，據該洗衣店負責人唐徐順嬌及店員李歡
      珍於警詢或兼於檢察官訊問時均證述：非伊等所有之物等
      語（見97年度偵字第11625 號卷一第63至66頁、第92至94
      頁，卷五第91至92頁），而該筆現金係與寄分卡一併為警
      所查獲，且被告丙○○亦供認於「常哥自助洗衣店」內扣
      得之寄分卡為其所放置，亦足堪認扣案之現金180,000 元
      確屬被告等人所有而放置於「常哥自助洗衣店」向賭客兌
      換寄分卡所用，此外，在該「常哥自助洗衣店」內亦無扣
      得其他電子遊戲場之寄分卡，益徵「常哥自助洗衣店」實
      係被告戊○○為避免遭警方取締而利用該洗衣店做為掩護
      ，供被告乙○○、丙○○等負責兌換現金之輪值人員等待
      兌換現金通知及放置向賭客兌換寄分卡之現金及兌得寄分
      卡使用甚明。
    (6)綜上所述，被告等人上開辯解均屬事後卸責之詞，委無足
      取，本件事證明確，被告等人上開犯行均堪認定，應予依
      法論科。
三、論罪科刑方面：
（一）核被告戊○○、癸○○、寅○○、丁○○、壬○○、丑○○、卯○○、甲○○、洪婉媜、辛○○、乙○○、丙○○
      等人所為，均係犯刑法第266 條第1 項之賭博罪、刑法第
      268 條前段之意圖營利提供賭博場所罪及後段之意圖營利
      聚眾賭博罪。
（二）被告等人及與其他真實姓名年籍不詳之值班人員間，就上
      開犯行，均有犯意聯絡及行為分擔，應論以共同正犯。
（三）被告等人以一行為觸犯上開三罪名，應從一重之聚眾賭博
      罪論處。
（四）被告甲○○曾犯偽造文書罪，經臺灣高雄地方法院以93年
      度訴字第1718號判決判處有期徒刑4 月，於93年11月26日
      易科罰金執行完畢，有臺灣高等法院被告前案紀錄表可參
      ，其於5 年內再犯本件有期徒刑以上之罪，為累犯，應依
      法加重其刑。
（五）爰審酌被告戊○○係電子遊戲場之經營業者，藉此規避警
      方查緝而獲取利益；另被告癸○○擔任現場負責人，支配
      遊戲場內兌換金錢之相關事宜，其等2 人情節最重；另被
      告乙○○、丙○○則負責實際從事兌換現金工作，情節次
      之；而辛○○、寅○○、丁○○、壬○○、丑○○、卯○○、甲○○、洪婉媜等人則係受僱之員工，除從事打掃、
      開分及兌換代幣、寄分卡等工作外，亦從旁協助賭客兌換
      現金，情節較輕，復兼衡被告癸○○、丑○○、乙○○前
      亦因與本件相類似之手法而涉犯賭博罪嫌（嗣經臺灣高等
      法院以98年度上易字第1275號判決均判處有罪確定，並給
      予緩刑之宣告），已明知該等行為恐涉刑罰，竟不知警惕
      猶與本件其餘共犯再為本件犯行，惡性非輕，再參以被告
      等人犯後均否認犯行，於本院審理時均仍飾詞圖卸其等刑
      責，甚且猶透過不詳人士與證人巳○○聯繫，要求證人巳
      ○○為避重就輕之陳述，亦據證人巳○○於本院審理時證
      述明確，其等企圖混淆本院發現事實及脫免其等之刑責，
      而視司法為無物，另被告辛○○、乙○○、丙○○等人以
      證人身分就其餘被告所涉部分作證時，猶為不實之陳述，
      顯見被告等人犯後態度不佳、毫無悔悟之心，自應受科以
      相當程度之刑事非難，是分別量處如主文所示之刑，並諭
      知易科罰金之折算標準，以為懲儆。
（六）又被告寅○○、丁○○、壬○○、卯○○、己○○等人前
      未曾受有期徒刑之宣告（被告丁○○雖曾因妨害風化案件
      經判處有期徒刑1 年，緩刑2 年，然因緩刑期滿，而緩刑
      之宣告未經撤銷，其刑之宣告失其效力，而與未曾受有期
      徒刑以上刑之宣告者相同），有臺灣高等法院被告前案紀
      錄表可參，其等僅係受僱於人，受僱時間甚短，且非主導
      、統籌及負責兌換金錢之核心工作，是認其等涉案情節較
      輕，經此教訓，當應知警愓，所宣告之刑以暫不執行為適
      當，爰均併宣告緩刑2 年，以啟自新。
（七）沒收部分：
    (1)扣案如附表一所示機台139 台（含IC板177 片、鋼珠33顆
      、遊戲馬匹11隻），係當場賭博之機具，而在遊戲場櫃檯
      內查獲之如附表二編號九之現金11,000元係在兌換籌碼處
      之財物，均應依刑法第266 條第2 項規定沒收。
    (2)又附表二編號一所示於被告乙○○身上所扣得之現金13,5
      00元及附表二編號四所示於「常哥自助洗衣店」所扣得之
      現金180,000 元，係被告等人所有，並供本件犯罪所用之
      物，依刑法第38條第1 項第2 款規定沒收之。
    (3)另於被告乙○○、丙○○身上扣得之如附表二編號二、三
      所示之手機各1 具及於被告辛○○身上扣得之如附表二編
      號八所示之SIM 卡1 張，分別為被告乙○○、丙○○、辛○○所有，並係供被告乙○○、丙○○、辛○○用以聯繫
      本件犯行所用之物，業據被告乙○○、丙○○、辛○○供
      認在卷，又如附表二其餘之扣押物（寄分卡、代幣、機台
      報表），亦屬被告戊○○等人所有，並係供被告等人犯本
      件犯行所用之物，均應依刑法第38條第1 項第2 款規定沒
      收之。
    (4)至於插用被告辛○○上開SIM 卡之手機1 具，雖亦係供被
      告等人犯本件犯行所用之物，惟並未扣案，且被告辛○○
      亦供述：因壞掉而丟棄等語，足見該手機業已滅失，爰不
      予宣告沒收。
    (5)另於「常哥自助洗衣店」扣得之李歡珍所有手機1 具（含
      SIM 卡1 張）及於「超級贏家電子遊戲場」內扣得之員工
      打卡單8 張，並無證據證明與本件犯罪具有關連，且非屬
      違禁物，或僅係平常營業所用，與賭博關聯性較低，本院
      認無一併沒收之必要，附此敘明。
據上論斷，應依刑事訴訟法第299 條第1 項前段，刑法第28條、
第268 條前段、後段、第55條、第47條第1 項、第41條第1 項前
段、第266 條第1 項、第2 項、第38條第1 項第2 款、第74條第
1 項第1 款，刑法施行法第1 條第1 項、第2 項前段，判決如主
文。
本案經檢察官吳佳美到庭執行職務。
中    華    民    國    98    年    12    月    17    日
                  刑事第十二庭  審判長法  官  魏  于  傑
                                      法  官  許  雅  婷
                                      法  官  羅  國  鴻
以上正本證明與原本無異。
如不服本判決，應於判決送達後10日內向本院提出上訴狀（應附
繕本），其未敘述上訴理由者，應於上訴期間屆滿後20日內補提
理由書狀於本院，上訴於臺灣高等法院。
                                      書記官  戴  育  萍
中    華    民    國    98    年    12    月    25    日
【論罪科刑法條】
中華民國刑法第266條
在公共場所或公眾得出入之場所賭博財物者，處1 千元以下罰金
。但以供人暫時娛樂之物為賭者，不在此限。
當場賭博之器具與在賭檯或兌換籌碼處之財物，不問屬於犯人與
否，沒收之。
中華民國刑法第268條
意圖營利，供給賭博場所或聚眾賭博者，處3 年以下有期徒刑，
得併科3 千元以下罰金。
【附表一】
┌──┬────────┬──────────┬────────┐
│編號│扣押物品名稱    │數量                │備註            │
├──┼────────┼──────────┼────────┤
│一  │「帶牌高手」機台│75台（含IC板75片）  │於桃園縣中壢市中│
├──┼────────┼──────────┤央西路1段76 巷25│
│二  │「大贏家」機台  │20台（含IC板20片）  │之29 號1、2 樓查│
├──┼────────┼──────────┤扣。            │
│三  │「海王拉霸」機台│5 台（含IC板5 片）  │                │
├──┼────────┼──────────┤                │
│四  │「普通拉霸」機台│8 台（含IC板8 片）  │                │
├──┼────────┼──────────┤                │
│五  │「麻將」機台    │5 台（含IC板5 片）  │                │
├──┼────────┼──────────┤                │
│六  │「EZ撲克牌」機台│4 台（含IC板4 片）  │                │
├──┼────────┼──────────┤                │
│七  │「史絡克」機台  │6 台（含IC板6 片）  │                │
├──┼────────┼──────────┤                │
│八  │「HUGA」機台    │4 台（含IC板4 片）  │                │
├──┼────────┼──────────┤                │
│九  │「冰人」機台    │2 台（含IC板2 片）  │                │
├──┼────────┼──────────┤                │
│十  │「水果盤」機台  │4 台（含IC板4 片）  │                │
├──┼────────┼──────────┤                │
│十一│「賓果行星八人座│2 台（含IC板18片、鋼│                │
│    │」機台          │珠33顆）            │                │
├──┼────────┼──────────┤                │
│十二│「跑馬台八人座」│2 台（含IC板18片、遊│                │
│    │機台            │戲馬匹11隻）        │                │
├──┼────────┼──────────┤                │
│十三│「輪盤台六人座」│2 台（含IC板8 片）  │                │
├──┴────────┴──────────┴────────┤
│機台總數：139台（含IC版177片、鋼珠33顆、遊戲馬匹11隻）        │
└───────────────────────────────┘
【附表二】
┌──┬────────┬─────────┬────────────┐
│編號│扣押物品名稱    │數量              │備註                    │
├──┼────────┼─────────┼────────────┤
│一  │現金（新臺幣）  │13,500元          │於被告乙○○身上查扣。  │
├──┼────────┼─────────┤                        │
│二  │NOKIA 廠牌手機  │1 具（含0000000000│                        │
│    │                │號SIM卡1張）      │                        │
├──┼────────┼─────────┼────────────┤
│三  │MOTOROLA廠牌手機│1 具（含0000000000│於被告丙○○身上查扣。  │
│    │                │號SIM 卡1張）     │                        │
├──┼────────┼─────────┼────────────┤
│四  │現金（新臺幣）  │180,000元         │於「常哥自助洗衣店」內查│
├──┼────────┼─────────┤扣。                    │
│五  │400 枚寄分卡    │40張              │                        │
├──┼────────┼─────────┤                        │
│六  │200 枚寄分卡    │15張              │                        │
├──┼────────┼─────────┤                        │
│七  │100 枚寄分卡    │11張              │                        │
├──┼────────┼─────────┼────────────┤
│八  │SIM卡           │1 張（門號00000000│於被告辛○○身上扣得    │
│    │                │50號）            │                        │
├──┼────────┼─────────┼────────────┤
│九  │現金（新臺幣）  │11,000元          │於「超級贏家電子遊戲場」│
├──┼────────┼─────────┤內查扣                  │
│十  │400 枚寄分卡    │52張              │                        │
├──┼────────┼─────────┤                        │
│十一│200 枚寄分卡    │29張              │                        │
├──┼────────┼─────────┤                        │
│十二│100 枚寄分卡    │28張              │                        │
├──┼────────┼─────────┤                        │
│十三│機台報表        │1本               │                        │
├──┼────────┼─────────┤                        │
│十四│代幣            │35643枚           │                        │
└──┴────────┴─────────┴────────────┘

司法院資訊處製作；財團法人民間司法改革基金會備份。
